【裁判字號】    98,訴,878
【裁判日期】    980629
【裁判案由】    毒品危害防制條例
【裁判全文】
臺灣板橋地方法院刑事判決               98年度訴字第878號
公  訴  人  臺灣板橋地方法院檢察署檢察官
被      告  甲○○
                    國民
上列被告因違反毒品危害防制條例案件，經檢察官提起公訴（98
年度毒偵字第998 號），因被告於本院準備程序中為有罪之陳述
，本院告知被告簡式審判程序之旨，並聽取當事人之意見後，經
合議庭裁定由受命法官進行簡式審判程序，判決如下：
    主  文
甲○○施用第一級毒品，累犯，處有期徒刑柒月。扣案之第一級
毒品海洛因壹包（驗餘淨重零點零陸肆公克），其毒品部分，沒
收銷燬之，其包裝袋壹個，沒收。
    事  實
一、甲○○前有違反槍砲彈藥刀械管制條例、妨害兵役治罪條例
    、肅清煙毒條例及毒品危害防制條例案件等前科，其於民國
    94年間因竊盜案件，經本院於同年5 月31日以94年度簡字第
    2435號判處有期徒刑3 月，於同年8 月15日確定，又於94年
    間因竊盜案件，經本院於94年10月3 日以94年度簡字第4405
    號判處有期徒刑5 月，於94年11月3 日確定，上開2 案接續
    執行，於95年8 月1 日因縮刑期滿執行完畢，再於96年間因
    施用毒品案件，經臺灣臺中地方法院於96年6 月20日以96年
    度毒聲字第695 號裁定送勒戒處所觀察、勒戒後，認有繼續
    施用毒品傾向，經同院於96年8月14日以96年度毒聲字第953
    號裁定送戒治處所強制戒治，於97年5 月16日釋放，經臺灣
    臺中地方法院檢察署檢察官於97年6 月5 日以97年度戒毒偵
    字第136 號為不起訴處分確定，於97年8 月13日戒治期滿。
    詎其不知悔改，於前開強制戒治執行完畢後5 年內，再基於
    施用第一級毒品海洛因之犯意，於98年1 月21日上午8 時許
    ，在臺北縣樹林市○○路308 巷2 弄7 號6 樓居處，以注射
    針筒將第一級毒品海洛因注射入體內之方式，施用第一級毒
    品海洛因1 次後，將該注射針筒丟棄，於同日晚間8 時55分
    許，於臺北縣樹林市○○路308巷2弄口為警查獲，並扣得其
    所有，且供其施用之第一級毒品海洛因1包（驗餘淨重0.064
    公克）。
二、案經臺北縣政府警察局中和分局報請臺灣板橋地方法院檢察
    署檢察官偵查起訴。
    理  由
一、程序部分：按除被告所犯為死刑、無期徒刑、最輕本刑為三
    年以上有期徒刑之罪或高等法院管轄第一審案件者外，於第
    一次審判期日前之準備程序進行中，被告先就被訴事實為有
    罪之陳述時，審判長得告知被告簡式審判程序之旨，並聽取
    當事人、代理人、辯護人及輔佐人之意見後，裁定進行簡式
    審判程序，刑事訴訟法第273 條之1 第1 項定有明文。經核
    ，本件被告甲○○所犯係死刑、無期徒刑、最輕本刑為三年
    以上有期徒刑以外之罪，其於準備程序中就被訴事實為有罪
    之陳述，經法官告知簡式審判程序之旨，並聽取公訴人、被
    告之意見後，本院爰依首揭規定，合議裁定由受命法官獨任
    進行簡式審判程序，合先敘明。
二、訊據被告於警詢、偵查及本院審理時均坦承前揭犯罪事實不
    諱，又其為警查獲後，於同日晚間9 時47分許，經採集其尿
    液檢體，送由臺灣檢驗科技股份有限公司以酵素免疫分析法
    初步檢驗，呈鴉片類陽性反應，復經氣相層析質譜儀法確認
    ，亦有嗎啡（9384ng/ml） 、可待因（1000ng/ml） 等陽性
    反應，有該公司98年2 月17日濫用藥物檢驗報告附卷得佐；
    另扣案之米白色粉末1 包，經送交通部民用航空局航空醫務
    中心鑑定，實稱毛重0.267 公克，淨重0.067 公克，取樣0.
    003 公克，餘重0.064 公克，檢出Heroin及Acetylcodeine
    成分，有該中心同月12日航藥鑑字第0980597 號鑑定書存卷
    得稽。按海洛因經注射或吸入人體後，約百分之80於24小時
    內自尿中排出，一般而言，尿液中能否驗出嗎啡陽性反應與
    其投與量、投與途徑、採尿時間、個人體質及檢測方法之靈
    敏度有關，國外曾有文獻報導注射6 毫克之海洛因鹽酸鹽，
    其代謝物嗎啡之平均可檢出時限約為26小時，業經行政院衛
    生署藥物食品檢驗局於81年9 月8 日以藥檢1 字第8114885
    號函述綦詳。查目前之尿液檢體毒品反應鑑驗方法，以氣相
    層析質譜儀法最為精確，並可排除服用藥物導致毒品偽陽性
    反應之可能性，再參諸海洛因係嗎啡經化學合成之半人工合
    成品，其毒性倍於嗎啡，其施打或吸食後，經人體代謝作用
    而分解成毒性較低之嗎啡，而於尿液中被檢測出，故吸食或
    施打海洛因或嗎啡在尿液中均以嗎啡形態被檢測出，此為本
    院職務上已知之事實，並經行政院衛生署藥物食品檢驗局上
    揭函文敘明無誤，且觀以目前一般常見施用之第一級毒品為
    海洛因，甚少或甚至未見有施用鴉片或嗎啡者，足徵被告施
    用之第一級毒品應為海洛因，堪為認定。茲本件被告尿液檢
    體經以氣相層析質譜儀法確認，鑑出被告尿液確有嗎啡陽性
    反應，是可確信被告於採集尿液檢體前約於26小時內扣除為
    警查獲後被告不可能施用毒品期間內之某時，確曾施用第一
    級毒品海洛因。此外，尚有查獲現場照片、扣押物品目錄表
    及扣押物品清單等附卷得佐。承上所述，被告之前揭自白，
    應合於事實。
三、查被告前於96年間因施用毒品案件，經臺灣臺中地方法院於
    96年6 月20日以96年度毒聲字第695 號裁定送勒戒處所觀察
    、勒戒後，認有繼續施用毒品傾向，經同院於96年8 月14日
    以96年度毒聲字第953 號裁定送戒治處所強制戒治，於97年
    5 月16日釋放，經臺灣臺中地方法院檢察署檢察官於97年6
    月5 日以97年度戒毒偵字第136 號為不起訴處分確定，於97
    年8 月13日戒治期滿，有臺灣高等法院被告前案紀錄表在卷
    可徵。綜上所見，本件被告施用前述毒品之犯行，事證業臻
    明確，堪予認定，應依法論科。
四、核被告施用第一級毒品海洛因之行為，係犯毒品危害防制條
    例第10條第1 項之施用第一級毒品罪。其持有毒品之低度行
    為，應為其施用之高度行為所吸收，不另論罪。查其前於94
    年間因竊盜案件，經本院於同年5 月31日以94年度簡字第24
    35號判處有期徒刑3 月，於同年8 月15日確定，又於94年間
    因竊盜案件，經本院於94年10月3 日以94年度簡字第4405號
    判處有期徒刑5 月，於94年11月3 日確定，上開2 案接續執
    行，於95年8 月1 日因縮刑期滿執行完畢，亦有上述被告前
    案紀錄表在卷足憑，其於徒刑執行完畢後，5 年以內再犯本
    件有期徒刑以上之罪，是屬累犯，應依刑法第47條第1 項規
    定，加重其刑。本件執行公訴檢察官具體求刑有期徒刑1 年
    ，本院審酌其有前述犯罪紀錄，是素行欠佳，又其於受觀察
    、勒戒及強制戒治後，猶另萌施用毒品之犯意，再犯本罪，
    顯見其戒除毒癮之意志薄弱，且未衷心悛悔，漠視法令之禁
    制，恣意濫用藥品，其行為甚為可訾，及其施用毒品祗係戕
    害自己身心，並無加害他人，兼衡其本件施用毒品種類、次
    數、尿液檢體毒品反應指數、犯罪動機、目的、手段、坦承
    犯罪等一切情狀，爰量處如主文所示之刑。至扣案之第一級
    毒品海洛因1 包，驗餘淨重0.064 公克，為被告所有，且係
    供其犯本件之罪所用，並據其供承在卷，故其毒品部分，應
    依毒品危害防制條例第18條第1 項前段規定，沒收銷燬之，
    其包裝袋1 個，則應依刑法第38條第1 項第2 款規定，諭知
    沒收。
據上論斷，應依刑事訴訟法第273 條之1 第1 項、第299 條第1
項前段，毒品危害防制條例第10條第1 項、第18條第1 項前段，
刑法第11條前段、第47條第1 項、第38條第1 項第2 款，判決如
主文。
本案經檢察官黃佳權到庭執行職務。
中    華    民    國    98    年    6     月    29    日
                    刑事第一庭  法  官  朱敏賢
上列正本證明與原本無異。
如不服本判決，應於判決送達後10日內敘明上訴理由，向本院提
出上訴狀 (應附繕本) ，上訴於臺灣高等法院。其未敘述上訴理
由者，應於上訴期間屆滿後20日內向本院補提理由書「切勿逕送
上級法院」。
                                書記官  黃頌棻
中    華    民    國    98    年    6     月    29    日
附錄本案論罪科刑法條：
毒品危害防制條例第10條：
施用第一級毒品者，處六月以上五年以下有期徒刑。
施用第二級毒品者，處三年以下有期徒刑。


司法院資訊處製作；財團法人民間司法改革基金會備份。
